# 求助陈版主，无形资产出资的疑问。

提问人：liuweisheng 时间：2022-09-13 12:42:18
A公司无形资产出资，获取B公司20%的股权，重大影响，无形资产账面价值 0 ，评估价值 100 万元。A公司账务处理
借：长投 100 万元
贷：资本公积 100 万元
不考虑负商誉。这样处理是否正确，谢谢版主解惑。

回答人：chenyiwei
这样处理是不恰当的。以无形资产对联营企业出资，构成一项具有商业实质的非货币性资产交换，且存在顺流交易未实现损益。故会计处理：
借：长期股权投资 100 ，贷：资产处置损益 100 ；
借：投资收益 20 ，贷：长期股权投资 20
合并报表层面调整：借：资产处置损益 20 ，贷：投资收益 20 。